【裁判字號】    90,交聲,53
【裁判日期】    900619
【裁判案由】    違反道路交通管理處罰條例聲明異議
【裁判全文】
臺灣桃園地方法院交通事件裁定                        九十年度交聲字第五三號
    受處分人  甲○○
    即異議人
右列受處分人因違反道路交通管理處罰條例案件，對於交通部公路局新竹區監理所桃
園監理站中壢監理分站壢監違字第裁五三─ＧＡ0000000號違反道路交通管理
事件裁決書，聲明異議，本院裁定如左：
        主  文
原處分撤銷。
甲○○不罰。
        理  由
一、按受處分人之聲明異議有理由者，交通法庭應以裁定將原處分經聲明異議之部分
    撤銷，道路交通案件處理辦法第二十條前段定有明文。
二、聲明異議意旨略以：異議人甲○○之機車（車牌號碼ＭＮＫ─七九六號）係伊每
    日上下班必備之交通工具，民國九十年一月三十日，伊在桃園縣中壢市台月精工
    股份有限公司（下稱台月精工公司）上班至下午五時，殊無可能於當日下午五時
    二十五分在台中市違規，此或為值勤員警誤記車號，且無提供照片佐證，爰具狀
    聲明異議等語。
三、經查：原處分機關固以受處分人即本件異議人甲○○於九十年一月三十日下午五
    時二十五分，在台中市○○路、自由路口因未戴安全帽且不服從交通警察稽查取
    締而逃逸（經鳴笛攔停），違反道路交通管理處罰條例第三十一條第三項、第六
    十條第二項第一款，而裁處受異議人新台幣（下同）二千三百元，記違規點數一
    點，並附具台中市警察局舉發違反道路交通管理事件通知單一式三聯、壢監違字
    第裁五三─ＧＡ0000000號違反道路交通管理事件裁決書、裁決書簽收回
    執、台中市警局（九○）中市警交字第二四四一號函各一份而移送於本院。惟訊
    據異議人則堅決否認有如前述之違規行為，並辯稱：伊於一月三十日自早上十一
    時至下午五時在辦公室加班，摩托車都是伊在使用，不可能在罰單所載之時、地
    違規等語。經查：證人即製作前揭舉發通知單之台中市警察局交警第六分隊警員
    廖洛維到庭證稱：其當日在台中市○○路上，發現駕駛沒有戴安全帽，即要他們
    停車，機車加速逃逸，其沒有追上，但機車後來被紅燈擋住，乃記下車牌；當日
    騎乘機車的是青少年，是男生，不是異議人，因為沒有攔阻到機車，乃以車主的
    地址來開罰單等語。又證人即台月精工公司經理蔡昌家到庭證稱：異議人當日有
    到公司加班等語；證人即異議人於台月精工公司之同事林月娥亦到庭證述：九十
    年一月三十日渠早上去加班，異議人下午才去加班，下午五點下班時是由異議人
    以平日所騎乘之綠色機車搭載渠回家等語，互核均無不合。且有台月精工公司於
    九十年三月九日出具之證明書一紙、異議人及證人林月娥於台月精工公司之打卡
    鐘紀錄、管制進出之指紋機紀錄各二紙在卷可稽，顯見異議人確無於右揭員警舉
    發之時、地，騎乘車牌號碼ＭＮＫ─七九六號機車未戴安全帽且不服從交警稽查
    取締而逃逸之違規行為甚明，是異議人上開所辯，應堪採信。此外，復查無其他
    積極證據證明異議人確有前開所述之交通違規情事。綜上所述，原裁決機關僅憑
    舉發單位之單一指述，未審酌其他事由是否符合法條規範之意旨逕行裁處異議人
    因機車駕駛人及附載座人未戴安全帽及不服從交通勤務警察指揮，裁處罰鍰二千
    三百元，自有未合，本院自應為裁定異議人不罰。至本件違規者之確實姓名、年
    籍，應由該管機關確實查明裁罰，併此敘明。
四、據上論斷，應依道路交通管理處罰條例第八十七條第二項、道路交通案件處理辦
    法第二十條前段裁定如主文。
中      華      民      國    九十      年      六月     十九     日
                                臺灣桃園地方法院交通法庭
                                      審判長法  官   吳爭奇
                                            法  官   潘政宏
                                            法  官   范明達
右正本證明與原本無異。
如不服本裁定，應於裁定送達後五日內向本院提出抗告狀。
                                            書記官   楊惠如
中        華        民        國   九十   年   七   月    四    日


司法院資訊處製作；財團法人民間司法改革基金會備份。
